臺灣臺北地方法院民事簡易判決
                                  110年度北簡字第10022號
原      告  洪志忠


被      告  廖珮妤
訴訟代理人  楊淳嵐
上列當事人間請求給付工程款事件，本院於民國111年3月10日言
詞辯論終結，判決如下：
    主　　  文
原告之訴及假執行之聲請均駁回。
訴訟費用新臺幣壹仟壹佰壹拾元由原告負擔。
    事實及理由
壹、程序方面：
    原告原起訴請求被告給付原告新臺幣（下同）11萬元（見本
    院卷第13頁），訴訟進行中，原告先變更為請求被告給付原
    告11萬元，及自起訴狀繕本送達翌日起至清償日止，按年息
    5％計算之利息（見本院卷第99頁），再變更為請求被告給付
    原告11萬元（見本院卷第157頁），為民事訴訟法第255條第
    1項第3款所許，合先敘明。
貳、實體方面：　　
一、原告主張：被告於民國109年6月下旬某日，承攬臺北市○○區
    ○○街00號3樓（下稱系爭房屋）廁所抓漏工程，因為漏水很
    嚴重，原告將磁磚拆除換新，約定工程款為75,000元，嗣於
    施工期間內，陸續追加改水電、管線、馬桶、臉盆換新、乾
    濕分離、門檻等工程，總工程款為11萬元。原告於同年7月2
    8日完工後，被告拒絕給付全部工程款，為此起訴請求被告
    給付工程款11萬元等語。並聲明：1.被告應給付原告11萬元
    。2.願供擔保請准宣告假執行。
二、被告廖珮妤辯稱：系爭房屋係楊淳嵐所有，並由楊淳嵐出租
    房客使用，因樓下2樓住戶反映有漏水問題，楊淳嵐乃委由
    原告承攬抓漏，原告誤判為浴室內糞管漏水，並向楊淳嵐表
    示須拆浴室才能修繕，及報價45,000元、工期自109年6月29
    日起10日，從未約定工程款為75,000元或11萬元，楊淳嵐遂
    請房客暫時搬至旅館居住以方便原告施工。詎原告在拆新浴
    室的過程中，將系爭房屋內新水管、馬桶、磁磚等破壞，但
    2樓住戶仍反映有漏水問題，楊淳嵐經原告同意後另請訴外
    人林江海檢查，林江海用尺量一下就發現2樓漏水處的上方
    位置離系爭房屋浴室很遠，林江海很快就抓出正確的漏水處
    是在公寓樓梯間外之公共管線並於3日內修復完成。系爭房
    屋浴室根本沒有漏水，原告抓漏誤判拆了不需要拆的新浴室
    ，原告不得不負責把遭其破壞之新浴室回復原狀，但遲至同
    年7月29日才回復原狀，致楊淳嵐受有租金及清潔費之損失
    共72,000元。系爭房屋浴室迄今並非乾濕分離，原告所述不
    實。承攬契約存在於楊淳嵐與原告之間，被告不是承攬契約
    當事人，原告向被告請求工程款顯無理由，且當事人不適格
    等語。並聲明：1.原告之訴駁回。2.如受不利判決，願供擔
    保請准宣告免為假執行。
三、得心證之理由：
　㈠按稱承攬者，謂當事人約定，一方為他方完成一定之工作，
    他方俟工作完成，給付報酬之契約，民法第490條第1項定有
    明文。又按當事人主張有利於己之事實者，就其事實有舉證
    之責任，民事訴訟法第277條前段有明文規定。民事訴訟如
    係由原告主張權利者，應先由原告負舉證之責，若原告先不
    能舉證，以證實自己主張之事實為真實，則被告就其抗辯事
    實即令不能舉證，或其所舉證據尚有疵累，亦應駁回原告之
    請求；請求履行債務之訴，除被告自認原告所主張債權發生
    原因之事實外，應先由原告就其主張此項事實，負舉證之責
    任，必須證明其為真實後，被告於其抗辯事實，始應負證明
    責任，此為舉證責任分擔之原則，最高法院著有17年上字第
    917號判例、43年台上字第377號判例可資參照。
  ㈡本件原告主張依承攬契約請求被告廖珮妤給付工程款，但被
    告否認兩造間有承攬契約存在，並辯稱：承攬契約存在於楊
    淳嵐與原告之間，被告不是承攬契約當事人等語，則原告應
    就兩造間曾於109年6月下旬某日互為承攬工作之意思表示，
    並意思表示合致等有利於己之事實，負舉證之責。惟查，原
    告僅提出錄音光碟及其譯文為證，但被告辯稱：系爭房屋係
    楊淳嵐所有，並由楊淳嵐出租房客使用，係楊淳嵐委由原告
    承攬抓漏，系爭房屋浴室沒有漏水，原告抓漏誤判拆了不需
    要拆的浴室，導致楊淳嵐與原告後來發生爭吵，所以最後一
    小段期間才由被告代替配偶楊淳嵐與原告聯絡，被告非契約
    當事人等語，被告並提出與其所述相符之系爭房屋建物所有
    權狀、租賃契約等件為證，而原告提出之錄音光碟及譯文並
    無顯示日期，觀諸錄音譯文第1則記載「…當初就是跟他答應
    三天會好嘛 阿現在就拖到快一個月…」(見本院卷第159頁）
    ，堪認被告辯稱最後一小段期間才由被告代替配偶楊淳嵐與
    原告聯絡等語為可信，且原告所提出錄音光碟譯文之內容（
    見本院卷第159至169頁）不足以證明被告係承攬契約之當事
    人，可知承攬契約之定做人係楊淳嵐，而非被告。原告復未
    就其主張：原告與被告口頭約定由被告將工程交給原告承攬
    施作，約定工程款11萬元等有利於己之事實，另行確切舉證
    證明以實其說，自難認被告與原告間成立承攬契約，兩造間
    既無承攬契約關係存在，原告據此請求被告給付工程款11萬
    元，洵非有據。
四、綜上所述，原告依承攬契約法律關係，請求被告給付工程款
    11萬元，為無理由，不應准許。
五、原告之訴既經駁回，其假執行之聲請已失所附麗，應併予駁
    回。
六、本件為判決之基礎已臻明確，兩造其餘主張、陳述並所提證
    據，經審酌後，認均與本件之結論無礙，爰不再一一論述，
    附此敘明。
七、結論：本件原告之訴為無理由，依民事訴訟法第78條，判決
    如主文。
八、本件訴訟費用額，依後附計算書確定如主文第2項所示金額
    。　　
中　　華　　民　　國　　111 　年　　3 　　月　　31　　日
                  臺灣臺北地方法院臺北簡易庭
                                      法　官　羅富美
計  算  書：
項        目              金  額（新臺幣）    備    註
第一審裁判費             1,110元
合        計             1,110元

以上判決正本係照原本作成。
如不服本判決，應於判決送達後20日內向本庭（臺北市重慶南路
1段126巷1號）提出上訴狀（須附繕本）。
中　　華　　民　　國　　111 　年　　3 　　月　　31　　日
                                      書記官　陳鳳瀴